臺灣板橋地方法院刑事判決　　　　　　 100年度訴字第1395號
公　訴　人　臺灣板橋地方法院檢察署檢察官
被　　　告　張育榕
上列被告因違反毒品危害防制條例案件，經檢察官提起公訴（10
0 年度毒偵字第2600、2604號），被告於準備程序中就被訴事實
為有罪之陳述，本院合議庭裁定由受命法官獨任行簡式審判程序
，並判決如下：
    主    文
張育榕施用第二級毒品，處有期徒刑肆月，扣案第二級毒品甲基
安非他命貳包（驗餘淨重合計二點四九四九公克）沒收銷燬、玻
璃球吸食器貳組沒收之。又施用第一級毒品，處有期徒刑捌月；
又施用第二級毒品，處有期徒刑肆月，扣案第二級毒品甲基安非
他命壹包（驗餘淨重零點八九九八公克）沒收銷燬、玻璃球吸食
器壹組沒收之。應執行有期徒刑壹年貳月，扣案第二級毒品甲基
安非他命參包（其中貳包驗餘淨重合計二點四九四九公克，另壹
包驗餘淨重零點八九九八公克）沒收銷燬、玻璃球吸食器參組沒
收之。
    事    實
一、張育榕前於民國98年間因施用毒品案件，經觀察勒戒後認無
    繼續施用毒品之傾向，於98年9 月28日執行完畢釋放出所，
    並經臺灣板橋地方法院檢察署檢察官以98年度毒偵字第6108
    號為不起訴處分確定。詎又於前開觀察勒戒執行完畢釋放後
    5 年內之99年間，先後犯3 件施用第二級毒品罪，經本院以
    99年度簡字第5592號判處有期徒刑3 月確定，及以99年度簡
    字第7752號判處有期徒刑4 月確定，及以99年度簡字第8655
    號判處有期徒刑4 月確定，並經本院以100 年度聲字第1769
    號裁定定應執行刑為有期徒刑6 月確定。另又因持有第二級
    毒品案件，經本院以100 年度易字第296 號判處有期徒刑1
    年確定，及因施用第一、二級毒品案件，經本院以100 年度
    訴字第249 號判處有期徒刑6 月、4 月，應執行有期徒刑9
    月確定，再經本院以100 年度聲字第2885號裁定與前揭1 年
    有期徒刑定應執行刑為有期徒刑2 年。嗣上開應執行有期徒
    刑6 月及2 年均自100 年5 月3 日開始執行，至102 年9 月
    28日始執行完畢（此於本案尚不構成累犯）。
二、詎仍不思戒除毒癮，猶先後為下列行為：
  (一)張育榕於99年11月17日零時許，在臺北縣板橋市（嗣改制為
    新北市板橋區，下同）重慶路12巷26號4 樓住處內，以將甲
    基安非他命結晶置入玻璃球吸食器後點火燒烤吸入其煙霧之
    方式，施用第二級毒品甲基安非他命1 次。嗣經警於99年11
    月17日9 時30分許，持搜索票至上址進行搜索，當場扣得第
    二級毒品甲基安非他命2 包（驗餘淨重合計2.4949公克）及
    玻璃球吸食器2 組。其後，張育榕亦同意接受員警採尿，經
    警將其尿液送請檢驗後，確認其尿液呈甲基安非他命陽性反
    應，因而查悉上情。
  (二)張育榕於100 年3 月28日20時許，在臺北縣板橋市○○街富
    麗旅社房內，以點燃摻有第一級毒品海洛因香菸後吸入其煙
    霧之方式，施用第一級毒品海洛因1 次。又於100 年3 月29
    日14時許，在同址房內，以將甲基安非他命結晶置入玻璃球
    吸食器後點火燒烤吸入其煙霧之方式，施用第二級毒品甲基
    安非他命1 次。嗣因張育榕遭另案通緝，為警於同日19時30
    分許，在臺北縣板橋市○○街4 號前緝獲，當場扣得第二級
    毒品甲基安非他命1 包（驗餘淨重0.8998公克）及玻璃球吸
    食器1 組。其後，張育榕亦同意接受員警採尿，經警將其尿
    液送請檢驗後，確認其尿液呈嗎啡及甲基安非他命陽性反應
    ，因而查悉上情。
三、案經桃園縣政府警察局大園分局報請，暨臺北市政府警察局
    文山松山移送臺灣板橋地方法院檢察署檢察官偵查後起訴。
    理    由
一、上開犯罪事實，業據被告於本院審理時自白不諱，而其2 次
    所採尿液經送請檢驗後，確分呈甲基安非他命；嗎啡及甲基
    安非他命陽性反應乙節，有臺灣檢驗科技股份有限公司濫用
    藥物檢驗報告、臺灣尖端先進生技醫藥股份有限公司濫用藥
    物檢驗報告各1 份附卷可稽（100 年度毒偵字第2604號卷第
    21頁、100 年度毒偵字第2600號卷第77頁），另先後2 次扣
    案之粉末2 包、1 包經各送請臺灣檢驗科技股份有限公司及
    交通部民用航空局航空醫務中心鑑定後，亦確認均含有第二
    級毒品甲基安非他命成分，有濫用藥物檢驗報告、毒品鑑定
    書在卷可查（100 年度毒偵字第2604號卷第85頁、100 年度
    毒偵字第2600號卷第76頁），足徵被告前開自白應與事實相
    符，堪可採信。次按觀察、勒戒或強制戒治執行完畢釋放後
    ，5 年內再犯施用第一、二級毒品之罪者，檢察官應依法追
    訴，毒品危害防制條例第23條第2 項定有明文。經查被告確
    有於98年9 月28日觀察勒戒執行完畢獲釋出所後，再於5 年
    內之99年間犯3 件施用第二級毒品罪，經本院以99年度簡字
    第5592號判處有期徒刑3 月確定，及以99年度簡字第7752號
    判處有期徒刑4 月確定，及以99年度簡字第8655號判處有期
    徒刑4 月確定，並經本院以100 年度聲字第1769號裁定定應
    執行刑為有期徒刑6 月確定乙節，有臺灣高等法院被告前案
    紀錄表附卷足參，符合「5 年內再犯」之要件，則檢察官對
    其提起公訴，即屬合法。綜上，本案事證明確，被告犯行堪
    以認定。
二、核被告前揭犯罪事實第二(一)段所為，係犯毒品危害防制條例
    10條第2 項之施用第二級毒品罪，又第二(二)段所為，則係犯
    毒品危害防制條例第10條第1 項之施用第一級毒品罪及同條
    第2 項之施用第二級毒品罪。其施用前後持有第二級毒品甲
    基安非他命，及因施用而持有第一級毒品之低度行為，應分
    別為其施用第一、二級毒品之高度行為所吸收，不另論罪。
    又被告實施此3 犯罪之時間不同、施用毒品種類及方式有別
    ，顯係基於個別犯意所為，應予分論併罰之。再查被告有前
    述犯罪事實第一段所載諸多施用及持有毒品之前案紀錄乙節
    ，有臺灣高等法院被告前案紀錄表附卷可稽，此於本案雖尚
    不構成累犯，惟仍應列為量刑之素行參考，復審酌其犯罪之
    動機目的，智識程度，施用毒品非但戕害自己身心，亦妨害
    社會善良秩序，及其犯後坦認犯行態度良好等一切情狀，分
    別量處如主文所示之刑，並定其應執行之刑。扣案粉末2 包
    、1 包確均屬第二級毒品甲基安非他命乙節，業經認定如前
    ，爰依毒品危害防制條例第18條第1 項前段沒收銷燬之。另
    扣案玻璃球吸食器3 組乃被告所有供犯罪所用之物，爰均依
    刑法第38條第1 項第2 款沒收之。
三、按除被告所犯為死刑、無期徒刑、最輕本刑為3 年以上有期
    徒刑之罪或高等法院管轄第一審案件者外，於前條第1 項程
    序進行中，被告先就被訴事實為有罪之陳述時，審判長得告
    知被告簡式審判程序之旨，並聽取當事人、代理人、辯護人
    及輔佐人之意見後，裁定進行簡式審判程序，刑事訴訟法第
    273 條之1 第1 項定有明文。本案被告被訴施用第一級毒品
    罪之法定本刑為「6 月以上5 年以下有期徒刑」，施用第二
    級毒品罪之法定本刑為「3 年以下有期徒刑」，其於本院準
    備程序期日就被訴事實為有罪之陳述後，經告知被告簡式審
    判程序之旨，並聽取被告及檢察官之意見後，本院合議庭認
    宜改用簡式審判程序，乃裁定由受命法官獨任行簡式審判程
    序審理之，附此說明。
據上論斷，應依刑事訴訟法第273 條之1 第1 項、第299 條第1
項前段，毒品危害防制條例第10條第1 、2 項、第18條第1 項前
段，刑法第11條前段、第51條第5 款、第38條第1 項第2 款，判
決如主文。
本案經檢察官簡志祥到庭執行職務。
中    華    民    國   100    年    8     月    4     日
                  刑事第十二庭  法  官  楊明佳
以上正本證明與原本無異。
如不服本判決應於收受送達後10日向本院提出上訴書狀，並應敘
述具體理由；其未敘述上訴理由者，應於上訴期間屆滿後20日內
向本院補提理由書（均須按他造當事人之人數附繕本）「切勿逕
送上級法院」。
                                書記官  林金良
中    華    民    國   100    年    8     月    5     日
附錄本案論罪科刑法條全文
毒品危害防制條例第10條
施用第一級毒品者，處六月以上五年以下有期徒刑。
施用第二級毒品者，處三年以下有期徒刑。